【裁判字號】    95,上訴,634
【裁判日期】    950525
【裁判案由】    違反毒品危害防制條例
【裁判全文】
臺灣高等法院高雄分院刑事判決         95年度上訴字第634號
上  訴  人  臺灣屏東地方法院檢察署檢察官
被      告  甲○○
                    現羈押於臺灣高雄看守所
上列上訴人因被告違反毒品危害防制條例案件，不服臺灣屏東地
方法院95年度訴字第19號中華民國95年3 月17日第一審判決（起
訴案號：臺灣屏東地方法院檢察署94年度毒偵字第2822號，併案
案號：95年度毒偵字第53號、95年毒偵字第484 號），提起上訴
，本院判決如下：
    主  文
原判決撤銷。
甲○○連續施用第一級毒品，累犯，處有期徒刑壹年貳月。
扣案之針筒貳支，均沒收。
    事  實
一、甲○○前有多次違反麻醉藥品管理條例、竊盜、侵占等前科
    ，分別經法院判處有期徒刑確定，於民國93年1 月6 日縮短
    刑期執行完畢出獄；復曾因施用毒品案件，經台灣屏東地方
    法院以89年度毒聲字第297 號裁定送臺灣屏東看守所附設勒
    戒處所施以觀察、勒戒後，經評定認為有繼續施用毒品之傾
    向，由台灣屏東地方法院以89年度毒聲字第599 號裁定送戒
    治處所施以強制戒治，嗣經台灣屏東地方法院依法裁定停止
    戒治付保護管束、撤銷停止強制戒治，令入戒治處所繼續施
    以強制戒治，於90年8 月3 日強制戒治執行完畢，並經臺灣
    屏東地方法院檢察署檢察官於同年8 月24日以90年度戒毒偵
    字第286 號為不起訴處分確定。
二、詎甲○○猶不知戒絕毒品之依賴，於強制戒治執行完畢後之
    5 年內，復基於施用第一級毒品海洛因之概括犯意，自94年
    11月1 日上午10時許起，迄同年12月25日7 時許止，在屏東
    縣東港鎮○○路65號住處內或屏東縣東港鎮○○○○路旁，
    以將海洛因摻水置入針筒後注射血管之方式，連續施用海洛
    因多次。嗣分別於94年11月16日9 時30分許，在屏東縣東
    港鎮○○路65號住處內，為警搜索查獲，並扣得其所有之針
    筒1 支；於94年12月19日12時05分許因另案經台灣屏東地
    方法院檢察署檢察官傳喚至保安警察第三總隊第二大隊接受
    調查訊問，由警採尿送驗而查獲施用毒品犯情；於同年12
    月25日14時45分許，在屏東縣新園鄉○○村○○路新園鄉公
    所清潔隊前為警查獲，並扣得其所有之針筒1 支（已折斷為
    6 節）。
三、案經屏東縣警察局枋寮分局報告臺灣屏東地方法院檢察署檢
    察官偵查起訴及屏東縣警察局東港分局報告同署檢察官聲請
    本院併案審理。
    理  由
一、上揭連續施用第一級毒品海洛因之事實，業據被告甲○○於
    警訊、偵查、原審及本院審理時坦承不諱，並有扣案被告所
    有之針筒2 支可佐。且被告為警查獲後，分別於94年11月16
    日上午10時30分許、同年12月19日2 時05分許及同年12月25
    日15時30分許採集其尿液送驗結果，均呈嗎啡陽性反應，有
    台灣檢驗科技股份有限公司濫用藥物尿液檢驗報告2 紙、高
    雄市立凱旋醫院濫用藥物尿液檢驗報告1 紙（見94年度毒偵
    字第2822號卷第11頁、95年度毒偵字第53號卷第23頁、保安
    警察第三總隊第二大隊警卷第14頁）附卷可稽。足認被告自
    白與事實相符，本件事證明確，被告犯行堪以認定。又被告
    曾因施用毒品案件，經原審法院以89年度毒聲字第297 號裁
    定送臺灣屏東看守所附設勒戒處所施以觀察、勒戒後，經評
    定認為有繼續施用毒品之傾向，由原審法院以89年度毒聲字
    第599 號裁定送戒治處所施以強制戒治，嗣經同法院依法裁
    定停止戒治付保護管束、撤銷停止強制戒治，令入戒治處所
    繼續施以強制戒治，於90年8 月3 日強制戒治執行完畢，並
    經臺灣屏東地方法院檢察署檢察官於同年8 月24日以90年度
    戒毒偵字第286 號為不起訴處分確定，有臺灣屏東地方法院
    檢察署刑案資料查註紀錄表及臺灣高等法院被告前案紀錄表
    各1 份在卷可憑。是被告於強制戒治執行完畢後5 年內，再
    犯毒品危害防制條例第10條之罪甚明，自應依法論罪科刑。
二、查海洛因係屬毒品危害防制條例第2 條第2 項第1 款所稱之
    第一級毒品，依法不得持有、施用。故核被告所為，係犯毒
    品危害防制條例第10條第1 項之施用第一級毒品罪。被告持
    有海洛因之低度行為，均為其施用之高度行為所吸收，均不
    另論罪。被告先後多次施用海洛因之犯行，時間緊接、所犯
    構成要件相同，顯係基於概括犯意反覆為之，為連續犯，應
    依刑法第56條規定，論以一罪，並加重其刑。公訴人雖僅就
    被告於94年11月1 日上午10時許，在其前揭住處，施用海洛
    因1 次之犯行提起公訴，惟其餘部分（即併案部分）與起訴
    部分有連續犯之裁判上一罪關係，已如前述，應為起訴效力
    所及，本院自應併予審理，附此敘明。又被告曾有多次違反
    麻醉藥品管理條例、竊盜、侵占等前科，分別經法院判處有
    期徒刑確定，於93年1 月6 日縮短刑期執行完畢出獄，有臺
    灣高等法院被告前案紀錄表及臺灣屏東地方法院檢察署刑案
    資料查註紀錄表各1 份在卷可憑，其於有期徒刑執行完畢後
    5 年內，再犯本件有期徒刑以上之罪，為累犯，應依法加重
    其刑，並遞加重之。
三、原審為論罪科刑之判決，固非無見；惟原審未及就被告於94
    年12月19日12時05分許起回溯24小時內之某時點施用第一級
    毒品海洛因之犯行（即檢察官移送本院併辦部分），一併加
    以審判，尚有未洽。檢察官以併案部分與起訴部分有裁判上
    一罪關係，為起訴效力所及，原審就此部分未及併與審究，
    指摘原判決不當，提起上訴，為有理由，自應由本院將原判
    決撤銷改判。爰審酌被告曾有施用毒品前科，經送觀察、勒
    戒及強制戒治後，仍無法戒除毒癮，繼續施用毒品不輟，顯
    見其戒絕毒品依賴之決心不堅，並審酌其施用毒品之期間，
    施用毒品之次數，犯後坦承犯行，態度尚可等一切情狀，量
    處如主文所示之刑。扣案之針筒2 支，均係被告所有且供其
    施用毒品海洛因使用之器具，業據其供述在卷，應依刑法第
    38條第1 項第2 款規定，宣告沒收。
據上論結，應依刑事訴訟法第369 條第1 項前段、第364 條、第
299 條第1 項前段，毒品危害防制條例第10條第1 項，刑法第11
條、第56條、第47條、第38條第1 項第2 款，判決如主文。
本案經檢察官郭振昌到庭執行職務。
中    華    民    國    95    年    5     月    25    日
                  刑事第一庭    審判長法  官  郭雅美
                                      法  官  范惠瑩
                                      法  官  莊崑山
以上正本證明與原本無異。
如不服本判決應於收受本判決後10日內向本院提出上訴書狀，其
未敘述上訴理由者，並得於提起上訴後10日內向本院補提理由書
狀（均須按他造當事人之人數附繕本）「切勿逕送上級法院」。
中    華    民    國    95    年    5     月    25    日
                                      書記官  邱麗莉
附錄本判決論罪法條全文
毒品危害防制條例第10條第1項
施用第1 級毒品者，處6 月以上5 年以下有期徒刑。


司法院資訊處製作；財團法人民間司法改革基金會備份。
